臺灣新竹地方法院刑事判決
110年度交易字第206號
公  訴  人  臺灣新竹地方檢察署檢察官
被      告  洪傳吉



上列被告因公共危險案件，經檢察官提起公訴（110年度偵字第9
77號），被告於本院準備程序中就被訴事實為有罪之陳述，經告
以簡式審判程序之旨，並聽取公訴人、被告之意見後，改依簡式
審判程序審理，並判決如下：
    主  文
洪傳吉駕駛動力交通工具而有吐氣所含酒精濃度達每公升零點二
五毫克以上情形，累犯，處有期徒刑陸月，如易科罰金，以新台
幣壹仟元折算壹日。
    犯罪事實及理由
一、本件犯罪事實及證據，除證據部分補充被告於本院準備程序
    、審理時之自白及財團法人工業技術研究院呼氣酒精測試器
    檢定合格證書外，餘均引用檢察官起訴書之記載（如附件）
    。
二、論罪科刑：
㈠、核被告所為，係犯刑法第185條之3第1項第1款之駕駛動力交
    通工具而有吐氣所含酒精濃度達每公升0.25毫克以上情形罪
    。被告有起訴書事實欄所載前科暨執行紀錄，有臺灣高等法
    院被告前案紀錄表在卷可稽，於徒刑執行完畢後五年內又故
    意再犯有期徒刑以上之本罪，為累犯。另審酌釋字第775號
    解釋意旨，參以被告構成累犯之前案亦係公共危險案件，且
    屢因酒後駕車之公共危險案件經法院判處罪刑執行完畢，竟
    再次為本件酒後駕車犯行，顯然忽視法律禁令，對刑罰反應
    力薄弱，爰依刑法第47條第1項規定加重其刑。
㈡、爰以行為人之責任為基礎，審酌被告明知酒精成分對人之意
    識及反應能力有不良影響，酒後駕車對一般往來之公眾及駕
    駛人自身皆具有高度危險性，竟漠視自己生命、身體之安危
    ，亦罔顧公眾往來之安全，於服用酒類後，仍心存僥倖，騎
    乘機車行駛在道路上，造成公眾往來之危險，對交通安全所
    生之危害非微；又參以被告前已有多次公共危險前科紀錄，
    素行非佳，又再犯本案，顯然未知警惕；然念其犯後均坦承
    犯行之犯後態度；及衡酌被告高中肄業之教育程度、現以打
    零工為業、日薪新台幣1200元、需扶養高齡85歲老母之家庭
    經濟狀況、被告酒精濃度超過法定標準之程度等一切情狀，
    量處如主文所示之刑，並諭知易科罰金之折算標準，以資懲
    儆。
據上論斷，應依刑事訴訟法第273條之1第1項、第299條第1項前
段、第310條之2、第454條第2項，判決如主文。
本案經檢察官馮品捷提起公訴，檢察官邱宇謙到庭執行職務。
中    華    民    國   110    年    5     月    11    日
                  刑事第九庭  法  官  卓怡君
以上正本證明與原本無異。　　　　　　　　　
如不服本判決應於收受本判決後20日內向本院提出上訴書狀，上
訴書狀應敘述具體理由。上訴書狀未敘述上訴理由者，應於上訴
期間屆滿後20日內補提理由書狀於本院(均須按他造當事人之人
數附繕本 )「切勿逕送上級法院」。
中　　華　　民　　國　　110 　年　　5 　　月　　11　　日
                              書記官  胡家寧

附錄本案所犯法條全文
中華民國刑法第185 條之3
駕駛動力交通工具而有下列情形之一者，處2 年以下有期徒刑，
得併科20萬元以下罰金：
一、吐氣所含酒精濃度達每公升零點二五毫克或血液中酒精濃度
    達百分之零點零五以上。
二、有前款以外之其他情事足認服用酒類或其他相類之物，致不
    能安全駕駛。
三、服用毒品、麻醉藥品或其他相類之物，致不能安全駕駛。
因而致人於死者，處3 年以上10年以下有期徒刑；致重傷者，處
1 年以上7 年以下有期徒刑。
曾犯本條或陸海空軍刑法第五十四條之罪，經有罪判決確定或經
緩起訴處分確定，於五年內再犯第一項之罪因而致人於死者，處
無期徒刑或五年以上有期徒刑；致重傷者，處三年以上十年以下
有期徒刑。　　
【附件】
臺灣新竹地方檢察署檢察官起訴書
                                      110年度偵字第977號
    被      告  洪傳吉  男  48歲（民國00年00月00日生）
                        住○○市○區○○路00巷00弄0號2樓
                        國民身分證統一編號：Z000000000號
上列被告因公共危險案件，業經偵查終結，認應提起公訴，茲將
犯罪事實及證據並所犯法條分敘如下：
        犯罪事實
一、洪傳吉前因公共危險案件，經臺灣新竹地方法院以107年度
    交易字第102號判決判處有期徒刑7月確定，嗣經假釋，於民
    國108年3月27日保護管束期滿未經撤銷，其未執行之刑，以
    已執行論。詎仍不知悔改，於110年1月7日中午12時30分許
    止，在新竹縣竹東鎮某工地飲用保力達藥酒後，仍處於不能
    安全駕駛動力交通工具之狀態，竟基於酒後駕駛動力交通工
    具之犯意，於同日下午5時許，駕駛車牌號碼000-0000號普
    通重型機車行駛於道路。嗣於同日下午5時34分許，行經新
    竹縣○○鎮○○路0段000號前，因未依規定開啟方向燈為警攔查
    ，發現其身上有濃厚酒味，並施以吐氣所含酒精濃度測試，
    其測定值達每公升0.56毫克而查獲。
二、案經新竹縣政府警察局竹東分局報告偵辦。
        證據並所犯法條
一、上揭犯罪事實，業據被告洪傳吉於警詢時及偵查中坦承不諱
    ，復有員警職務報告、酒精測定紀錄表、新竹縣政府警察局
    舉發違反道路交通管理事件通知單各1份附卷可稽，足認被
    告之自白與事實相符，被告犯嫌堪以認定。
二、核被告所為，係犯刑法第185條之3第1項第1款之公共危險罪
    嫌。被告前有如犯罪事實欄所載之論罪科刑及執行情形，有
    本署刑案資料查註紀錄表在卷供憑，其於有期徒刑執行完畢
    5年內，故意再犯本件有期徒刑以上之罪，為累犯，請參照
    司法院大法官會議釋字第775號解釋意旨，審酌是否依刑法
    第47條第1項規定加重其刑。
三、依刑事訴訟法第251條第1項提起公訴。
    此  致
臺灣新竹地方法院
中    華    民    國   110    年    2     月    15    日
                              檢  察  官    馮品捷
本件正本證明與原本無異
中　　華　　民　　國　 110　　年　　3     月　　21　　日
　　　　　　　　　　　　　　　書　記　官    紀珮儀
所犯法條
刑法第185條之3第1項
駕駛動力交通工具而有下列情形之一者，處二年以下有期徒刑，
得併科二十萬元以下罰金：
一、吐氣所含酒精濃度達每公升零點二五毫克或血液中酒精濃度
    達百分之零點零五以上。
二、有前款以外之其他情事足認服用酒類或其他相類之物，致不
    能安全駕
    駛。
三、服用毒品、麻醉藥品或其他相類之物，致不能安全駕駛。